# 未实现内部交易认定层次问题

提问人：23340025 时间：2022-08-31 22:00:35
求助版主，关于未实现内部交易层次划分的问题
正常情况下内部交易是同集团内公司或联营公司之间直接进行的交易，如果某种商品需要产业链加工，销售的商品通过中间的多个外部公司加工过度后又由本集团相关主题（含子公司或联营公司）购入，此时应如何辨别是否要考虑“未实现内部交易抵消”问题呢？
如：集团内某子公司A本期对外销售一部分特殊的原料或服务给外部公司S，用于S公司/其他外部公司购建、流通一批将来会销售给该集团内其他公司（联营公司or子公司）的商品，这商品最终又有一部分销售给了本集团
集团内A→S公司/其他外部公司产业链加工或流通流程→集团内B公司（可能是子公司or联营公司）
感觉如果无差别的都考虑内部交易问题，如果中间的产业链环节很长，似乎并不好实现。

回答人：chenyiwei
如果卖出时，根据协议约定（例如存在一揽子交易）或者事实情况（例如该加工产品的特殊用途）等因素判断，所出售的产品最终会回到本集团内，则出售给外部企业再将加工后产品购回的安排实际上是委托加工，应在合并报表层面体现委托加工的处理效果，即抵销出售方的内部收入和成本，以及未实现毛利；从外部购回的成本超出对外出售价格的部分作为委托加工成本。
实务中如果此类交易规模较大，即使在物流方面没有明确的对应关系，也要谨慎考虑是否在合并报表层面按照内部交易进行抵销处理。